es: Economía e industria > Ciencia y laboratorio > Equipo de laboratorio > Accesorios para microscopios > Objetivos para microscopios: Lentes para microscopio acromáticas; Lentes para microscopio apocromáticas; Lentes para microscopio de fluorita
bg-BG: Бизнес и промишленост > Наука и лаборатория > Лабораторно оборудване > Аксесоари за микроскоп > Микроскопски обективи: Ахроматични микроскопски обективи; Апохроматични микроскопски обективи (APO); Флуоритни микроскопски обективи
fr: Entreprise et industrie > Sciences et laboratoire > Matériel de laboratoire > Accessoires pour microscopes > Objectifs pour microscopes: Objectifs pour microscopes achromatiques; Objectifs pour microscopes apochromatiques; Objectifs pour microscopes en fluorine
el: Επιχειρηματικός & βιομηχανικός εξοπλισμός > Επιστήμη & εργαστήριο > Εργαστηριακός εξοπλισμός > Αξεσουάρ μικροσκοπίου > Αντικειμενικοί φακοί μικροσκοπίου: Αχρωματικοί φακοί μικροσκοπίου; Αποχρωματικοί φακοί μικροσκοπίου; Φακοί μικροσκοπίου φθορίτη
en: Business & Industrial > Science & Laboratory > Laboratory Equipment > Microscope Accessories > Microscope Objective Lenses: Achromatic Microscope Lenses; Apochromatic Microscope Lenses; Fluorite Microscope Lenses
zh-TW: 商業與各產業 > 科學和實驗室 > 實驗室器材 > 顯微鏡配件 > 顯微鏡接物鏡: 消色差顯微鏡鏡頭; 複消色差顯微鏡鏡頭; 螢石顯微鏡鏡頭
sk-SK: Obchod a priemysel > Vedecké laboratórium > Laboratórne vybavenie > Príslušenstvo k mikroskopom > Objektívy mikroskopu: Objektívy achromatického mikroskopu; Objektívy apochromatického mikroskopu; Objektívy fluoritového mikroskopu
fi: Yritys ja teollisuus > Tiede ja laboratorio > Laboratorio­laitteet > Mikroskooppitarvikkeet > Mikroskoopin objektiivit: Akromaattiset mikroskoopin objektiivit; Apokromaattiset mikroskoopin objektiivit; Mikroskoopin fluoriittiobjektiivit
tr: İş ve Endüstri > Bilim ve Laboratuvar > Laboratuvar Ekipmanları > Mikroskop Aksesuarları > Mikroskop Objektif Lensleri: Renksiz Mikroskop Lensleri; Apokromatik Mikroskop Lensleri; Florit Mikroskop Lensleri
zh-CN: 商业/工业 > 科学与实验 > 实验室设备 > 显微镜配件 > 显微镜物镜: 消色差显微镜物镜; 复消色显微镜物镜; 萤石显微镜物镜
lt-LT: Verslas ir pramonė > Mokslas ir laboratorijos > Laboratorinė įranga > Mikroskopų priedai > Mikroskopų objektyvų lęšiai: Achromatiniai mikroskopų lęšiai; Apochromatiniai mikroskopų lęšiai; Fluorito mikroskopų lęšiai
nl: Zakelijk en industrieel > Wetenschap en laboratoriums > Laboratoriumapparatuur > Accessoires voor microscopen > Objectieflenzen voor microscopen: Achromatische lenzen voor microscopen; Apochromatische lenzen voor microscopen; Fluorietlenzen voor microscopen
ja: ビジネス・産業 > 科学・実験 > 実験器具 > 顕微鏡関連用品 > 顕微鏡用対物レンズ: アクロマート顕微鏡レンズ; アポクロマート顕微鏡レンズ; 蛍石顕微鏡レンズ
nb: Forretninger og industri > Vitenskap og laboratorier > Laboratorieutstyr > Mikroskoptilbehør > Objektivlinser for mikroskoper: Akromatiske mikroskoplinser; Apokromatiske mikroskoplinser; Fluoritt-mikroskoplinser
vi: Kinh doanh & Công nghiệp > Khoa học & Phòng thí nghiệm > Thiết bị phòng thí nghiệm > Phụ kiện kính hiển vi > Ống kính đối tượng kính hiển vi: Thấu kính hiển vi tiêu sắc; Thấu kính hiển vi tiêu sắc phức; Thấu kính hiển vi fluorit
pl: Biznes i przemysł > Badania naukowe i laboratoryjne > Sprzęt laboratoryjny > Akcesoria do mikroskopu > Obiektywy do mikroskopu: Achromatyczne obiektywy mikroskopowe; Apochromatyczne obiektywy mikroskopowe; Fluorytowe obiektywy mikroskopowe
de: Wirtschaft & Industrie > Wissenschaft & Labor > Laborausstattung > Mikroskopzubehör > Mikroskop-Objektivlinsen: Achromatische Mikroskopobjektive; Apochromatische Mikroskopobjektive; Fluorit-Mikroskopobjektive
hr-HR: Posao i industrija > Znanost i laboratorij > Laboratorijska oprema > Pribor za mikroskop > Leće za mikroskopske objektive: Akromatske mikroskopske leće; Apokromatske mikroskopske leće; Mikroskopske leće od fluorita
ro-RO: Afaceri și sectorul industrial > Știință și laborator > Echipamente de laborator > Accesorii pentru microscoape > Lentile obiectiv pentru microscop: Lentile acromatice pentru microscop; Lentile apocromatice pentru microscop; Lentile cu fluorit pentru microscop
ko: 비즈니스/산업 > 과학/연구 > 실험 기구 > 현미경 부대용품 > 현미경 대물 렌즈: 아크로매틱 현미경 렌즈; 아포크로매틱 현미경 렌즈; 형석 현미경 렌즈
it: Commercio e industria > Scienza e laboratorio > Strumenti da laboratorio > Accessori per microscopio > Obiettivi per microscopio: Obiettivi per microscopio acromatici; Obiettivi per microscopio apocromatici; Obiettivi per microscopio alla fluorite
pt-BR: Comercial e industrial > Ciência e laboratório > Equipamentos de laboratório > Acessórios para microscópios > Lentes objetivas para microscópios: Lentes de microscópio acromático; Lentes de microscópio apocromático; Lentes de microscópio de fluorita
th: ธุรกิจและอุตสาหกรรม > วิทยาศาสตร์และห้องแล็บ > อุปกรณ์ห้องแล็บ > อุปกรณ์กล้องจุลทรรศน์ > เลนส์ใกล้วัตถุของกล้องจุลทรรศน์: เลนส์กล้องจุลทรรศน์แบบไม่มีสี; เลนส์กล้องจุลทรรศน์แบบไม่คลาดเคลื่อน; เลนส์กล้องจุลทรรศน์แบบฟลูออไรต์
sv: Företag och industri > Vetenskap och laboratorium > Laboratorieutrustning > Mikroskoptillbehör > Objektivlinser för mikroskop: Akromatiska mikroskoplinser; Apokromatiska mikroskoplinser; Fluoritmikroskoplinser
ru: Бизнес и промышленность > Лабораторное и научное оборудование > Лабораторное оборудование > Аксессуары для микроскопов > Объективы для микроскопов: Ахроматические объективы для микроскопов; Апохроматические объективы для микроскопов; Флюоритовые объективы для микроскопов
cs: Obchod a průmysl > Věda a laboratoře > Laboratorní vybavení > Mikroskopy – příslušenství > Čočky do objektivů mikroskopů: Achromatické objektivy mikroskopů; Apochromatické objektivy mikroskopů; Fluoritové objektivy mikroskopů
hu: Üzlet és ipar > Tudomány és laboratórium > Laboratóriumi berendezések > Mikroszkóp-kiegészítők > Mikroszkóp-objektív-lencsék: Akromatikus mikroszkóplencsék; Apokromatikus mikroszkóplencsék; Fluoritos mikroszkóplencsék
pt-PT: Business e industrial > Ciência e laboratório > Equipamento de laboratório > Acessórios de microscópio > Lentes de objetiva de microscópio: Lentes de microscópio acromáticas; Lentes de microscópio apocromáticas; Lentes de microscópio de fluorita
sl-SI: Posel in industrija > Znanost in laboratorij > Laboratorijska oprema > Dodatki za mikroskope > Leče za mikroskopske objektive: Akromatske leče za mikroskope; APO leče za mikroskope; Fluoritne leče za mikroskope
da: Erhverv og industri > Videnskab og laboratorier > Laboratorieudstyr > Mikroskop – tilbehør > Mikroskop – objektiver: Akromatiske mikroskoplinser; Apokromatiske mikroskoplinser; Fluoritmikroskoplinser